臺灣臺中地方法院刑事判決             100年度易字第3050號
公  訴  人  臺灣臺中地方法院檢察署檢察官
被      告  陳宗優
上列被告因家庭暴力防治法之傷害案件，經檢察官提起公訴（10
0年度偵字第16904號），本院判決如下：
    主    文
本件公訴不受理。
    理    由
一、公訴意旨如附件之起訴書所載。
二、按告訴乃論之罪，告訴人於第一審辯論終結前得撤回其告訴
    ，又告訴經撤回者，應諭知不受理之判決，並得不經言詞辯
    論為之，刑事訴訟法第238條第1項、第303條第3款、第307
    條，分別定有明文。
三、查本件告訴人顏淳喻告訴被告陳宗優案件，起訴書認係犯刑
    法第277條第1項之傷害罪嫌，依同法第287條前段之規定，
    須告訴乃論。茲據告訴人具狀撤回其告訴，依照上開說明，
    本件爰不經言詞辯論，諭知不受理之判決。
據上論斷，應依刑事訴訟法第303條第 3款、第307條判決如主文
。
中    華    民    國   100    年    10    月    19    日
                  刑事第三庭    法  官  賴恭利
以上正本證明與原本無異。
如不服本判決應於收受判決後10日內向本院提出上訴書狀，並應
敘述具體理由；其未敘述上訴理由者，應於上訴期間屆滿後20日
內向本院補提理由書 (均須按他造當事人之人數附繕本)「切勿
逕送上級法院」。
告訴人或被害人對於判決如有不服具備理由請求檢察官上訴者，
其上訴期間之計算係以檢察官收受判決正本之日期為準。
                                書記官  陳錫威
中    華    民    國   100    年    10    月    19    日
■附件：起訴書
臺灣臺中地方法院檢察署檢察官起訴書                  澄股
                                    100年度偵字第16904號
    被      告  陳宗優  男  31歲（民國○○年○○月○○日生）
                        住臺中市○○區○○里○○○路 8-9
                          號
                        國民身分證統一編號：Ｚ000000000號
上列被告因家庭暴力罪之傷害等案件，業經偵查終結，審酌情節
，認為應提起公訴，茲將犯罪事實及證據並所犯法條分敘如下：
        犯罪事實
一、陳宗優為告訴人顏淳喻之夫，2人間具有家庭暴力防治法第3
    條第1款之家庭成員關係。緣於民國100年6月25日下午5時許
    ，顏淳喻在位於臺中市大甲區○○○路8-9 號住處準備晚餐
    之際，陳宗優亦在家飲酒後，雙方因故發生口角爭執；詎陳
    宗優竟基於傷害人身體之犯意，徒手毆打顏淳喻，致顏淳喻
    受有左側臀部挫傷併局部紅腫之傷害。
二、案經顏淳喻訴由臺中市警察局大甲分局報告偵辦。
        證據並所犯法條
一、訊據被告陳宗優於偵查中坦承上開犯罪事實不諱，核與告訴
    人顏淳喻指訴之情節相符。此外，並有告訴人在李綜合醫療
    社團法人大甲李綜合醫院就診之驗傷診斷書1紙及照片2張等
    在卷可稽。足見其自白與事實相符，被告犯嫌，應堪認定。
二、核被告陳宗優之所為，係犯刑法第277條第1項之傷害罪嫌。
    核屬家庭暴力防治法第2條第2項之家庭暴力罪。
三、依刑事訴訟法第251條第1項提起公訴。
    此    致
臺灣臺中地方法院
中    華    民    國    100    年    8    月    29    日
                               檢 察 官  林蓉蓉
本件正本證明與原本無異
中    華    民    國    100    年    9    月    13    日
                               書 記 官  甘獻基
參考法條：
刑法第277條：
傷害人之身體或健康者，處三年以下有期徒刑、拘役或一千元以
下罰金。
犯前項之罪因而致人於死者，處無期徒刑或七年以上有期徒刑，
致重傷者，處三年以上十年以下有期徒刑。